---
title: "relatatório atividade 1 consultoria"
author: "joseferson da silva barreto"
date: '2022-06-02'
output: html_document
---

```{r setup, include=FALSE}
knitr::opts_chunk$set(echo = TRUE)
```

#  Análise Descritiva


Antes de qualquer coisa  vamos executar uma análise  exploratória  dos nossos  dados,
verificar os tipos de variáveis e suas correlações , para este propósito vamos utilizar a
biblioteca **sweetviz**  que nos fornece  uma rápida descrição dos dados 


## Carregando Nosso banco de Dados em Python    

 Para o carregamento dos dados vamos utilizar o pacote **pandas**  chamando a função **Read_csv**
 que recebe o argumento **sep =**   que no nosso caso está separado por ponto e virgula .
 
 
```{python}
import pandas as pd
import numpy as np

pdados=pd.read_csv("dados.csv")
```


```{r,message=FALSE,warning=FALSE}
library(reticulate)

#dedo<-read.csv("dados.csv",sep = ",")
#py_install('sweetviz')
```


 Agora iremos utlizar a  biblioteca   **sweetviz**  ,mas para isso teremos que
 carregar alguns complementos abaixo 


```{python,message=FALSE,warning=FALSE}
import sweetviz as sv
from IPython.core.display import HTML
from IPython.display import IFrame

analyze = sv.analyze(pdados)
```


```{python,message=FALSE,warning=FALSE}
analyze.show_html('analyze.html',open_browser=False)

#analyze.show_notebook('analyze.html')

```
<iframe src="file:///C:/Users/joseferson/Documents/joseferson%20barreto/atividade-culsultoria-primeira/analyze.html" height="405" width="720" style="border: 1px solid #464646;" allowfullscreen="" allow="autoplay" data-external="1"></iframe>



```{python}
IFrame(src="./analyze.html", width=900, height=640)

#IFrame(analyze.show_html('analyze.html', open_browser=False),width = 500,height =500)


```



```{r}
# Primeiro pacote: dataMaid
#library(dataMaid)
#dados<-py$pdados
#dataMaid::makeDataReport(dados, output = "HTML")

knitr::include_url("./analyze.html")
```






